【裁判字號】    97,消債更,721
【裁判日期】    980325
【裁判案由】    更生事件
【裁判全文】
臺灣士林地方法院民事裁定           97年度消債更字第721號
聲  請  人
即  債務人  甲○○
上列債務人因聲請更生事件，聲請保全處分，本院裁定如下：
    主  文
聲請駁回。
    理  由
一、按法院就更生之聲請為裁定前，得因利害關係人之聲請或依
    職權，以裁定為限制債務人履行債務及債權人對於債務人行
    使債權、停止對於債務人財產強制執行程序及其他必要之保
    全處分，消費者債務清理條例第19條第1 項第1 款、第2 款
    及第3 款固有明文。惟保全處分，係於法院就更生之聲請為
    裁定前，為防杜債務人之財產減少，維持債權人間之公平受
    償，及使債務人有重建更生之機會，始有保全處分之必要，
    同條例第19條立法說明可資參照。
二、聲請意旨略以：伊因財務困難，陷於有不能清償債務之虞，
    業已提出更生聲請於本院審理中。然伊所有之薪資債權現遭
    債權人合作金庫商業銀行股份有限公司以臺灣臺北地方法院
    98年度司執字第21320 號聲請強制執行，致伊每月薪資債權
    1/3 需移轉於債權人，惟伊每月需負擔自己之生活費、家庭
    必要開支、房屋租金費用及醫療費用，且遭扣薪將影響工作
    考績之評比，有喪失工作之可能，爰聲請停止上開強制執行
    事件程序，並限制債權人對債務人行使債權、催收、假扣押
    、起訴或為與起訴有同一效力之行為之保全處分等語。
三、經查，債務人上揭聲請本院就更生之聲請為裁定前，停止對
    其每月薪資債權1/3 之強制執行，顯非為防杜債務人之財產
    減少。而聲請強制執行之各債權人，僅就該債務人上開薪資
    債權按比例受償，以債務人每月薪資約新臺幣4 萬5,051 元
    觀之，債權人於保全處分至多120 日之期間內，可得受償之
    金額甚微，停止前開執行程序對於維持債權人間公平受償並
    無助益。至債務人如因強制執行程序而有無法維持基本生活
    必需情事者，則得以強制執行法第122 條規定，循同法第12
    條第1 項規定聲明異議，亦非消費者債務清理條例保全處分
    所應審酌。再者，債務人主張扣薪將影響其工作機會乙節，
    強制執行程序乃法定之行使債權程序，既無礙於工作場所秩
    序之維持，亦不影響公司業務正常作業，核與債務人之主張
    無涉，尚無因此停止上開強制執行程序之必要。而債權人對
    於債務人行使債權、催收、假扣押、起訴等行為，僅係債權
    存否及數額之確認，無礙於日後更生程序之進行。復債務人
    未說明所欲聲請之「其他必要之保全處分」內容，本院亦無
    從查核准許。是故，揆諸首開說明，尚無准予保全處分之必
    要。
四、綜上，債務人聲請保全處分，於法未合，應予駁回，爰裁定
    如主文。
中    華    民    國    98    年    3     月    25    日
                  民事第二庭  法      官  王怡雯
上為正本係照原本作成。
如不服本裁定，應於裁定送達後10 日內，以書狀向本院提出抗告
，並繳納抗告費新臺幣1千元。
中    華    民    國    98    年    3     月    25    日
                              書  記  官  周嫣蘋


司法院資訊處製作；財團法人民間司法改革基金會備份。
